臺灣苗栗地方法院刑事判決　　　　　　　　　　　　　九十一年度訴字第四三七號
　　公　訴　人　臺灣苗栗地方法院檢察署檢察官
　　被　　　告　甲○○
右列被告因違反毒品危害防制條例案件，經檢察官提起公訴（九十一年度毒偵字第九
四三號），本院判決如左：
    主  文
甲○○連續施用第一級毒品，處有期徒刑柒月。
扣案之注射針筒壹支、分裝管壹支及注射食鹽水壹瓶，均沒收。
    事  實
一、甲○○前因施用第二級毒品安非他命案件，經依臺灣新竹地方法院以八十八年度
    毒聲字第六八六號裁定送觀察、勒戒後，認無繼續施用毒品之傾向，業經臺灣新
    竹地方法院檢察署檢察官於民國八十八年六月二日，以八十八年度偵字第九０五
    號為不起訴處分確定。復基於施用第一級毒品海洛因及第二級毒品安非他命之概
    括犯意，自九十年二月間某日起至同年五月十四日十五時許止，在新竹市○○街
    附近空屋等地，連續施用第一級毒品海洛因及第二級毒品安非他命多次。經依本
    院九十年度毒聲字第五八一號裁定送觀察、勒戒後，認有繼續施用毒品之傾向，
    經於九十年六月五日送強制戒治（惟於同日因懷孕待產而出所，然現於臺灣臺中
    女子戒治所強制戒治中），刑事處罰部分，施用第二級毒品先由臺灣苗栗地方法
    院檢察署檢察官於九十年六月六日以九十年度毒偵緝字第一一六號、第一二六號
    聲請簡易判決處刑，經本院於九十年七月三十一日以九十年度苗簡字第四六０號
    判處有期徒刑六月確定；施用第一級毒品另由臺灣苗栗地方法院檢察署檢察官以
    九十年度毒偵字第一三０二號提起公訴，嗣經本院於九十一年七月二十五日以九
    十一年訴字第二０九號判處有期徒刑七月，並經臺灣高等法院臺中分院於九十一
    年十月十七日以九十一年上訴字第一四六二號上訴駁回，而告確定。詎甲○○仍
    不知悔改，在上開案件判決前，又另基於施用第一級毒品海洛因之概括犯意，自
    九十年十一月中旬某日起至九十一年六月十二日止，在新竹科學園區內等處，連
    續施用第一級毒品海洛因多次。迨於九十一年六月十三日，其另因毒品及詐欺案
    件通緝為警緝獲，並扣得其所有之注射針筒一支、分裝管一支、注射食鹽水一瓶
  ，經警採其尿液送驗，結果呈甲基安非他命及嗎啡陽性反應。（施用第二級毒品
    部分由檢察官另案偵辦）
二、案經苗栗縣警察局移送臺灣苗栗地方法院檢察署檢察官偵查起訴。
    理  由
一、訊據被告甲○○對於右揭施用第一級毒品海洛因之事實自白不諱，且被告於九十
    一年六月十三日經警採集之尿液送鑑結果，發現確有嗎啡陽性反應，此有苗栗縣
    衛生局煙毒尿液檢驗成績書、尿液鑑驗代碼對照表各一紙在卷可憑，且有施用毒
    品之器具注射針筒一支、分裝管一支、注射食鹽水一瓶等扣案可資佐證。次查被
    告前因施用毒品案件，經送觀察、勒戒後，因認無繼續施用毒品之傾向，而由臺
    灣新竹地方法院檢察署檢察官於八十八年六月二日，以八十八年度偵字第九０五
    號為不起訴處分確定；另再因施用第一級毒品海洛因、第二級毒品安非他命，經
    送強制戒治，並經本院分別判處有期徒刑六月、七月確定在案，此有該不起訴處
    分書、刑事判決、臺灣苗栗地方法院檢察署刑案資料查註紀錄表、臺灣高等法院
    被告全國前案紀錄表等在卷可按，足徵被告之自白確與事實相符。本件事證明確
    ，被告犯行堪予認定，應依法論科。
二、查海洛因為毒品危害防制條例第二條第二項第一款所定之第一級毒品。又犯毒品
    危害防制條例第十條之罪者，依同條例第二十條第一項規定，檢察官應先將被告
    送勒戒處所觀察、勒戒，經觀察、勒戒後而無繼續施用毒品傾向之特定情形下，
    始得由檢察官為不起訴處分，除此情形外，被告倘有繼續施用毒品行為，仍應依
    刑事訴訟程序追訴處罰，此觀同條例第二十條第三項規定不起訴處分後五年內再
    犯或三犯以上者，不適用同條第二項得由檢察官為不起訴處分之規定即明。查被
    告前因施用毒品案件，經送勒戒處所觀察、勒戒後，認無繼續施用毒品傾向，已
    由臺灣苗栗地方法院檢察署檢察官為不起訴處分；另再因施用第一、二級毒品案
    件，再經判刑確定。其於上述不起訴處分及判決後五年內，再於九十年十一月中
    旬某日起至九十一年六月十二日止，連續施用第一級毒品海洛因多次，核係三犯
    施用毒品案件，所為係違反毒品危害防制條例第十條第一項之施用第一級毒品罪
    。其施用毒品前後非法持有毒品之低度行為，應為施用之高度行為所吸收，不另
    論罪。被告先後多次施用第一級毒品海洛因之犯行，時間緊接，方法相同，觸犯
    構成要件相同之罪，顯係基於概括犯意為之，為連續犯，應依刑法第五十六條之
    規定，以一罪論，並加重其刑。爰審酌被告非法施用第一級毒品海洛因，對個人
    身心戕害甚鉅，且前已因施用毒品案件，經觀察、勒戒後復經檢察官為不起訴處
    分確定，於不起訴處分後之五年內又犯本件施用毒品犯行，顯未因前所受之觀察
    、勒戒處分而決心改過，非以隔離方式恐無法收矯正之效，惟念其於本院審理時
    尚能坦承犯行及其本件施用毒品行為之情節尚輕等一切情狀，量處如主文所示之
    刑。至被告前因三犯施用第一級毒品案件，前經本院於九十一年七月二十五日以
    九十一年訴字第二０九號判處有期徒刑七月，並經臺灣高等法院臺中分院於九十
    一年十月十七日以九十一年上訴字第一四六二號上訴駁回。然查被告於上述案件
    經警於九十年五月十五日查獲後，旋於同日即送臺灣苗栗看守所附設勒戒處所施
    以觀察、勒戒，嗣有繼續施用毒品之傾向，於同年六月五日再送臺灣臺中女子戒
    治所施以強制戒治，因發現被告懷孕而准予出所待產，有法務部在監在押資料表
    可按；次查被告於前揭毒品案件於臺灣高等法院法院臺中分院審理時亦自承：伊
    出所後（指待產出所）原已改掉惡習，但後來心情不好才施用等語，此有該院九
    十一年上訴字第一四六二號刑事判決附卷可參。是被告既已經依法隔離於觀察、
    勒戒，事實上自無從繼續施用毒品，且於出所後，歷經五個月之久始再犯犯本件
    施用第一級毒品海洛因之罪，其犯罪時間雖於上述判決宣示前，惟難認被告係基
    於概括之犯意，反覆施用第一級毒品，而應與前開案件尚不具有連續犯之裁判上
    一罪關係，本院自得依法論罪科刑，附此敘明。
三、扣案之注射針筒一支、分裝管一支、注射食鹽水一瓶，係被告所有，且供施用第
    一級毒品犯罪所用之物，業據被告供承在卷，應併依刑法第三十八條第一項第二
    款宣告沒收之。
據上論斷，應依刑事訴訟法第二百九十九條第一項前段，毒品危害防制條例第十條第
一項，刑法第十一條前段、第五十六條、第三十八條第一項第二款，判決如主文。
本案經檢察官黃智炫到庭執行職務。
中      華      民      國    九十一    年     十二     月    三十一    日
                                    臺灣苗栗地方法院刑事第二庭
                                        法  官  林  燦  都
右正本證明與原本無異。
如不服本判決，應於送達後十日內向本院提出上訴狀（須附繕本），上訴於臺灣高等
法院臺中分院。
                                        書記官  陳  建  分
中      華      民      國    九十一    年     十二     月    三十一    日
附錄論罪科刑法條
毒品危害防制條例第十條第一項：
施用第一級毒品者，處六月以上五年以下有期徒刑。
